【裁判字號】    97,訴,1184
【裁判日期】    971231
【裁判案由】    違反毒品危害防制條例
【裁判全文】
臺灣新竹地方法院刑事判決              97年度訴字第1184號
公  訴  人  臺灣新竹地方法院檢察署檢察官
被      告  甲○○
上列被告因違反毒品危害防制條例案件，經檢察官提起公訴（97
年度毒偵字第1952號），被告於本院準備程序進行中，先就被訴
事實為有罪之陳述，經本院合議庭裁定由法官獨任進行簡式審判
程序，本院判決如下：
    主  文
甲○○施用第一級毒品，累犯，處有期徒刑柒月。扣案送驗後檢
還之第一級毒品海洛因貳包（合計淨重伍點陸公克）均沒收銷
燬之；扣案放置第一級毒品海洛因之包裝袋貳個均沒收之。
    事  實
一、(一)甲○○前因違反肅清煙毒條例案件，經本院於民國79年11
    月24日以79年度訴字第781號判決判處有期徒刑4年6月確定
    ，入監執行後假釋出監付保護管束，其後假釋嗣遭撤銷入監
    執行殘刑2年1月又22日。嗣又因違反肅清煙毒條例案件，經
    本院於86年12月31日以86年度訴字第846號判決判處有期徒
    刑4年，上訴後經臺灣高等法院於87年4月30日以87年度上訴
    字第1287號判決判處有期徒刑4年確定，與上開案件之殘刑
    接續執行於91年7月11日縮短刑期假釋出監，於94年1月11日
    縮刑期滿執行完畢。其嗣因施用毒品案件，經本院於96年4
    月11日以96年度毒聲字第104號裁定送勒戒處所觀察勒戒後
    ，因認有繼續施用毒品之傾向，由本院於96年8月31日以96
    年度毒聲字269號裁定令入戒治處所施以強制戒治，入所執
    行6個月以上後，因無繼續強制戒治之必要，於97年6月20日
    釋放出所，並由臺灣新竹地方法院檢察署檢察官於97年6月
    19日以97年度戒毒偵字第40號為不起訴處分確定。(二)詎甲○
    ○仍不知悔悟，基於施用第一級毒品之犯意，於97年10月3
    日下午3時許，在新竹市○區○○街29巷5號空屋內，以將海
    洛因摻入香煙點燃吸食之方式，施用第一級毒品海洛因1次
    。嗣於同日下午3時30分許，為警在上址查獲甲○○及其友
    人王永樂，並扣得海洛因2包（毛重分別為6.05公克、0.35
    公克，驗餘淨重合計5.63公克）及王永樂所有之注射針筒1
    支；經採集甲○○之尿液送驗結果呈嗎啡、可待因陽性反應
    ，而查悉上情。
二、案經新竹市警察局第一分局報請臺灣新竹地方法院檢察署檢
    察官偵查起訴。
    理  由
一、訊據被告甲○○對於上揭事實坦認不諱（見本院卷19、26-2
    7頁之準備程序筆錄、簡式審判筆錄）。其為警查獲後採集
    尿液送請臺灣尖端先進生技醫藥股份有限公司以EIA酵素免
    疫分析法初步檢驗及以GC/MS氣相層析/質譜儀法確認檢驗後
    ，呈嗎啡、可待因陽性反應，有該公司97年10月25日濫用藥
    物檢驗報告、辦理煙毒、麻醉藥品案尿液送驗受檢人真實姓
    名代號對照表暨送驗登記簿在卷可稽（見97年度毒偵字第19
    52號卷第61-62頁）。另扣案之白色粉末送法務部調查局鑑
    定結果，均含第一級第6項毒品海洛因成分，合計淨重5.63
    公克（空包裝總重0.75公克），純度19.72%，純質淨重1.11
    公克，此有該局濫用藥物實驗室97年11月17日調科壹字第09
    723043460號鑑定書在卷可憑（見本院卷第12頁）。此外，
    復有搜索扣押筆錄、扣押物品目錄表、查獲現場及扣案物之
    照片附卷（見同上偵卷第15-17、19、42-46頁）及海洛因2
    包扣案可資佐證。綜上足認被告自白核與事實相符。又其前
    有事實欄所載之施用毒品前科紀錄，有臺灣高等法院被告前
    案紀錄表附卷可憑。綜上所述，本案事證明確，被告二犯施
    用毒品犯行堪以認定，應依法論科。
二、核被告所為係犯毒品危害防制條例第10條第1項之施用第一
    級毒品罪。其持有海洛因之低度行為，應為施用海洛因之高
    度行為所吸收，不另論罪。被告前因違反肅清煙毒條例案件
    ，經本院於79年11月24日以79年度訴字第781號判決判處有
    期徒刑4年6月確定，入監執行後假釋出監付保護管束，其後
    假釋嗣遭撤銷入監執行殘刑2年1月又22日；嗣又因違反肅清
    煙毒條例案件，經本院於86年12月31日以86年度訴字第846
    號判決判處有期徒刑4年，上訴後經臺灣高等法院於87年4月
    30日以87年度上訴字第1287號判決判處有期徒刑4年確定，
    與上開案件之殘刑接續執行於91年7月11日縮短刑期假釋出
    監，於94年1月11日縮刑期滿執行完畢等情，有臺灣高等法
    院被告前案紀錄表在卷可按，其於5年以內故意再犯有期徒
    刑以上之罪，為累犯，應依刑法第47條第1項之規定加重其
    刑。爰審酌被告犯罪後坦承犯行，前已有事實欄所載之施用
    毒品前科，惟又違反禁令，非法施用足以導致精神障礙及生
    命危險之毒品，顯見自制力甚低，所為對個人身心戕害程度
    ，暨被告之生活狀況、品行、智識程度、犯罪之動機、目的
    、手段、所生危害及犯罪後之態度等一切情狀，量處如主文
    所示之刑。扣案之海洛因2包（驗餘淨重合計5.63公克），
    屬於毒品危害防制條例第2條第2項第1款所稱之第一級毒品
    ，既為查獲之毒品，應依同條例第18條第1項前段之規定，
    宣告沒收銷燬之；至於扣案放置第二級毒品海洛因之包裝袋
    2個，係被告存放毒品防止受潮逸漏以便施用，且屬被告所
    有之物，業據其陳明在卷，應依刑法第38條第1項第2款之規
    定諭知沒收；另扣案之注射針筒1支，被告供稱係友人王永
    樂所有，既無證據證明係被告所有供犯罪所用之物，故不予
    宣告沒收。
據上論斷，應依刑事訴訟法第273條之1第1項、第299條第1項前
段，毒品危害防制條例第10條第1項、第18條第1項前段，刑法第
11條前段、第47條第1項、第38條第1項第2款，判決如主文。
本案經檢察官郭進昌到庭執行職務
中    華    民    國    97    年    12    月    31    日
                  刑事第一庭  法  官  吳靜怡
以上正本證明與原本無異。
如不服本判決應於收受本判決後10日內向本院提出上訴書狀，上
訴書狀應敘述具體理由。上訴書狀未敘述上訴理由者，應於上訴
期間屆滿後20日內補提理由書狀於本院 (均須按他造當事人之人
數附繕本 )「切勿逕送上級法院」。
中    華    民    國    98    年    1     月    6     日
                              書記官  劉亭筠
附錄本案論罪科刑法條全文：
毒品危害防制條例第10條第1項
施用第一級毒品者，處 6 月以上 5 年以下有期徒刑。


司法院資訊處製作；財團法人民間司法改革基金會備份。
